臺灣板橋地方法院刑事判決　　　　　　 94年度簡上字第171號
上　訴　人　乙○○
即　被　告
上列上訴人即被告因竊盜案件，不服本院九十四年度簡字第二十
三號中華民國九十四年一月三十一日第一審判決（起訴案號：九
十三年度偵字第一七四五三號），提起上訴，本院判決如下：
    主  文
原判決撤銷。
乙○○竊盜，累犯，科罰金肆仟元，如易服勞役，以參佰元折算
壹日。
    事  實
一、乙○○前於民國八十一年間，因違反麻醉藥品管理條例案件
    ，經本院以八十一年度易字第二三七六號判決判處有期徒刑
    六月確定，八十一年十月十三日執行完畢；八十一年間，因
    犯傷害罪，經本院以八十一年度易字第六一九九號判決判處
    有期徒刑十月確定，八十二年八月十四日執行完畢；八十二
    年間，因犯搶奪罪，經臺灣高雄地方法院以八十二年度訴字
    第四五六二號判決判處有期徒刑十月確定，八十四年一月一
    日執行完畢；八十五年間，因違反麻醉藥品管理條例案件，
    經本院以八十五年度易字第七二六○號判決判處有期徒刑六
    月，復經臺灣高等法院以八十六年度上易字第三五七號判決
    上訴駁回確定，八十六年四月二十二日執行完畢；八十六年
    間，因犯搶奪罪，經臺灣花蓮地方法院以八十六年度訴字第
    一六一號判決判處有期徒刑一年確定，八十七年四月十三日
    縮短刑期執行完畢（以上均不構成累犯）；又於八十八年間
    ，因犯竊盜罪，經本院以八十八年度易字第四○七二號判決
    判處有期徒刑三月確定；八十九年間，因違反麻醉藥品管理
    條例案件，經本院板橋簡易庭以八十九年度板簡字六二二號
    判決判處有期徒刑六月確定，上開判處有期徒刑三月、六月
    二罪接續執行，九十年七月三十日執行完畢；九十年間，因
    犯竊盜罪，經臺灣臺北地方法院以九十一年度簡字七七五號
    判決判處有期徒刑四月確定；又於九十年間，因犯恐嚇罪、
    傷害罪，經本院以九十一年度易字第二七七號判決分別判處
    有期徒刑九月、四月，應執行有徒刑十一月，復經臺灣高等
    法院以九十一年度上易字第一七九九號判決上訴駁回確定；
    九十一年間，因犯竊盜罪，經本院以九十一年度易字第二一
    ○一號判決判處有期徒刑六月確定，上開判處有期徒刑四月
    、九月、四月、六月四罪，經臺灣高等法院以九十二年度聲
    字第七九五號裁定更定執行刑為有期徒刑一年七月確定，九
    十三年三月三十日執行完畢（於本件構成累犯）。
二、詎乙○○仍不知悔改，於九十三年十月二十七日上午十時許
    ，在臺北縣中和市○○街三八八號六樓福岡三溫暖內，見NO
    KIA牌三三一五型行動電話一具（序號000000000
    000000，為甲○○所有），置放於蒸氣室外冰箱上，
    竟意圖為自己不法之所有，徒手竊得甲○○所有之前開行動
    電話後，將之藏放於其本人在前開三溫暖內，所使用編號二
    十一號置物櫃內，嗣甲○○遍尋手機不著，經撥打行動電話
    門號，循聲查獲手機所在位置，並報警處理後，乃悉上情。
三、案經告訴人甲○○訴請臺北縣政府警察局中和分局報請臺灣
    板橋地方法院檢察署檢察官偵查起訴。
    理  由
甲、認定犯罪事實所憑之證據及理由：
一、按檢察官依通常程序起訴之案件，經被告自白犯罪，法院認
    為宜以簡易判決處刑者，得不經通常審判程序，逕以簡易判
    決處刑，刑事訴訟法第四百四十九條第二項定有明文。查本
    件被告乙○○於臺灣板橋地方法院檢察署偵訊時自白犯罪事
    實不諱，經原審認宜以簡易判決處刑，不經通常審判程序，
    逕以簡易判決處刑，與前揭法律規定核無不合，先予敘明。
二、上開事實業據被告乙○○於警詢、偵查及本院審理中坦白承
    認，核與告訴人甲○○於警詢中指訴失竊情節相符（見偵查
    卷第七頁），復有臺北縣政府警察局中和分局扣押筆錄1份
    、扣押物品目錄表、收據、贓證物認領保管單各一份及照片
    一幀附卷可稽，足徵被告確於前開時地竊取甲○○所有前開
    手機一具無疑。
乙、對於被告辯解之判斷：
    至被告即上訴人雖於本院審理中辯稱：案發經過在於福岡三
    溫暖，是張姓朋友找我去三溫暖，無疑有他，就和他到三溫
    暖，是凌晨時分，到了早上六點多，張姓朋友說他要去見一
    個人，要我先留下來等他，結果我在餐廳等候，有一位小姐
    走過來問我是否要做服務性的服務，這時我已覺得我在此要
    等候朋友，結果小姐催我是否要叫小姐，結果我就進去了，
    結束了之後才知事情難以解決，才動念去拿三溫暖內的大哥
    大手機並且沒有把大哥大手機開關關了。所以在三溫暖內聽
    到廣播才出去，警察就帶我去做筆錄，先問我手機怎麼來的
    ，當時耳朵有聽到聲音，有幻聽聽到小姐問我是否要服務性
    的服務，拿手機不是出自我本意云云。然查，被告於警詢、
    偵查及本院審理中，對於犯罪之時地、查獲過程，行竊動機
    均能清楚記憶回答如流，與被害人甲○○所述失竊情節，亦
    無不合，已如前述，參酌被告於竊得手機後，猶知將竊取之
    物，藏放於自己使用之置物櫃內，避免為人發現，且其於警
    詢、偵查中亦未有何幻聽與否之答辯，俱徵被告於本件竊盜
    犯行時，知覺、理會尚與常人無異，應非心神喪失或精神耗
    弱之人，是其前開本院審理中始辯稱行竊動機乃出於幻聽云
    云，應係事後卸責之詞，礙難採信。
丙、撤銷改判之理由：
一、撤銷原判決之理由：
    被告有如事實欄所述之前科，有台灣高等法院被告全國前案
    紀錄表在卷可稽，是被告素行固屬不佳，然被告本件竊盜所
    得財物僅為行動電話一具，且當場為警查獲，其本件犯罪所
    生之損害尚屬輕微，課以罰金刑，應足生儆懲，原審論以有
    期徒刑四月，尚有量刑失衡之處；參酌被告為前開犯行後，
    即至行政院衛生署玉里醫院精神科接受療養，有行政院衛生
    署玉里醫院九十四年八月三日九四玉醫社字第○九四○○○
    四二三四號函、原審卷附電話紀錄查詢表在卷可參，原審未
    及慮及被告目前就醫狀況，判處有期徒刑四月，容有未盡周
    全之處，是被告即上訴人上訴否認犯行，指摘原審判決不當
    ，雖無理由，然因原判決有前開可議之處，仍應將原判決撤
    銷改判。
二、自為判決論罪科刑之理由：
    核被告所為，係犯刑法第三百二十條第一項之竊盜罪。又被
    告有如事實欄所述之前科及刑之執行情形，有前揭台灣高等
    法院被告前案紀錄表在卷可稽，是其於有期徒刑執行完畢以
    後，五年內再犯本件有期徒刑以上之罪，為累犯，應依刑法
    第四十七條規定加重其刑。爰審酌被告有多次竊盜前科，素
    行不佳，惟其犯罪所得僅為行動電話一具，復當場為警查獲
    ，犯罪所生損害尚屬輕微，及其犯後態度等一切情狀，量處
    如主文所示之刑，並諭知如易服勞役之折算標準，以資懲儆
    。
丁、適用之法律：
一、依刑事訴訟法第四百五十五條之一第一項、第三項、第三百
    六十九條第一項前段、第三百六十四條、第二百九十九條第
    一項前段。
二、刑法第三百二十條第一項、第四十七條、第四十二條第二項
    ，罰金罰鍰提高標準條例第一條前段、第二條，判決如主文
    。
本案經檢察官徐名駒到庭執行職務。
中　　華　　民　　國　　94　　年　　10　　月　　31　　日
                  刑事第四庭審判長法  官  陳恆寬
                                  法  官  許必奇
                                  法　官  陳明偉
以上正本證明與原本無異
不得上訴。
                                  書記官　陳慧儷
中　　華　　民　　國　　94　　年　　10　　月　　31　　日
